臺灣高等法院民事判決
110年度建上字第5號
上  訴  人  工信工程股份有限公司

法定代理人  陳煌銘    
訴訟代理人  黃立慈律師
            黃泰鋒律師
被 上訴 人  台灣電力股份有限公司核能火力發電工程處北部施
            工處      
法定代理人  阮嘉湘    
訴訟代理人  吳文琳律師
上列當事人間請求給付管理費用等事件，上訴人對於中華民國10
9年11月5日臺灣新北地方法院第一審判決（109年度建字第20號
）提起上訴，本院於110年10月26日言詞辯論終結，判決如下：
    主      文
上訴駁回。
第二審訴訟費用由上訴人負擔。
    事實及理由
上訴人主張：伊於民國99年6月3日與被上訴人簽訂工程採購承
  攬契約（下稱系爭契約），以總價新臺幣（下同）76億7,619
  萬0,476元（含稅；部分項目約定按實作數量結算）向其承攬
  「林口電廠更新擴建計畫出水口導流堤、北防波堤、卸煤碼頭
  、連絡橋及相關設施新建工程」（下稱系爭工程）。伊於同年
  月14日開工，依約竣工期限原為105年2月3日，惟因施工期間
  有如附表所示事由影響施作，非可歸責於伊，嗣經被上訴人核
  定免（加）計或展延工期計568.5日（指日曆天，下同）。伊
  於106年8月17日竣工，實際展延工期561日，依系爭契約一般
  條款第F.11條第5項第2、4、5、8款約定（下合稱系爭契約條
  款，分稱系爭條項第2、4、5、8款），被上訴人應給付伊因工
  期延長所增加之管理費用共計1億7,482萬2,971元（含工地管
  理費、分攤總公司管理費，並加計5％營業稅；下稱系爭管理費
  ）。否則關於附表編號1至5等五項所生前述費用，乃伊完成系
  爭工程所必需，倘無報酬，伊應無可能為被上訴人延期施工，
  被上訴人亦應依承攬之法律關係，如數給付。此外，系爭工程
  工期長達6年以上，伊於締約時無法預期施工期間將發生附表
  編號1至5所示之事，難以合理評估風險，並計算成本，應有情
  事變更原則之適用，亦得請求被上訴人增加給付等情，爰依系
  爭契約條款、民法第491條、第227條之2第1項等規定，求為命
  被上訴人如數給付及加計起訴狀繕本送達翌日起算法定遲延利
  息之判決（原審為上訴人敗訴之判決，上訴人不服，提起上訴
  ；另未繫屬本院部分，不予贅述）。上訴聲明：㈠原判決廢棄
  。㈡被上訴人應給付上訴人1億7,482萬2,971元，及自起訴狀繕
  本送達翌日起至清償日止，按年息5%計算之利息。㈢願供擔保
  請准宣告假執行。
被上訴人則以：系爭工程施作期間固因附表所示事由，經伊准
  予免（加）計或展延工期共計568.5日，惟前述事由應無系爭
  契約條款之適用，且其中編號5，業經兩造辦理第九次契約變
  更，合意增加工期90日，並另計付上訴人工程款6,970萬元（
  內含管理費在內之稅雜費），上訴人不得再重複請求。又春節
  、選舉投票日等免計工期事由，乃其依系爭契約特定條款第F.
  3條約定，配合政府機關放假，非伊要求上訴人停工；另系爭
  工程雖因漁民抗爭而展延工期2日，然其應無因此而增加履約
  成本。此外，系爭契約於一般條款、特定條款及投標須知之諸
  多條款中，已提醒上訴人於施工中應對天災、氣候變化為因應
  措施，且臺灣每年亦受颱風侵襲，眾所皆知，系爭工程施作期
  間遭遇颱風侵襲之次數，亦未高於往年，上訴人為專業工程公
  司，對於本件施工可能受前述天候或自然力之影響，非不可預
  期，應有對應之管理機制，難認凡有免（加）計工期之事由或
  伊同意展延工期，即得另請求伊計付報酬，或有情事變更之情
  事而要求增加給付。況上訴人主張之系爭管理費數額，亦非合
  理；且系爭契約條款性質為損害賠償，其請求權已罹於民法第
  514條第2項之短期時效，伊得拒絕給付等語，資為抗辯。答辯
  聲明：㈠上訴駁回。㈡如受不利判決，願供擔保請准宣告免為假
  執行。
查上訴人前經公開招標程序，以總價80億6,000萬元，標得位於
  新北市林口區林口發電廠北側海域之系爭工程（主張工作項目
  含假設工程、導流堤工程、北防波堤工程、卸煤碼頭工程（含
  連絡橋）、煤場連絡橋工程、碼頭作業室工程、機電、儀控工
  程等項），並於99年6月3日與被上訴人簽訂系爭契約。嗣系爭
  工程於106年8月17日竣工，於107年6月15日經被上訴人驗收合
  格；該工程原定竣工日期為105年2月3日，惟因施工期間內有
  附表所示應免（加）計或得予展延工期之事由，嗣經被上訴人
  核准延期568.5日（上訴人於106年8月17日竣工，實際展延561
  日）。又兩造就系爭工程曾多次辦理契約變更，就第九次契約
  變更所增加之工項上訴人已施作完成，並經被上訴人依契約變
  更內容，如數給付工程款完畢等事實，乃為兩造所不爭執，並
  有系爭契約（含工程採購承攬契約條款〈下稱契約本文〉、一般
  條款、特訂條款、工程採購投標須知等）、系爭工程結算驗收
  證明書、第85期工程估驗單暨尾款估驗、展延工期事由一覽表
  、被上訴人核准文號、展（核）延工期明細表及相關文書資料
  可稽（見原審卷㈠第25至149、281至348、383至397頁）。上訴
  人主張：伊因前述工期延長，額外增加系爭管理費之支出，被
  上訴人應依系爭契約條款、民法第491條、第227條之2第1項等
  規定，給付伊報酬或增加給付等語，為被上訴人所否認，並以
  前揭情詞置辯。爰審認如次：
㈠關於上訴人依系爭契約條款為請求部分：
1.系爭工程依契約本文第7條約定，其契約文件之一切規定得互
  為補充，如有抵觸、矛盾不符或不明確之處時，契約本文應優
  先於一般條款為適用（見原審卷㈠第26頁），合先敘明。
2.觀諸契約本文第6條【工程期限】第3項記載：「如因一般條款
  第F.11條規定非可歸責於甲（被上訴人）乙（上訴人）雙方之
  事由，或變更設計以外之其他不可歸責於乙方之事由而影響工
  期時，除甲方已書面通知停工或甲方已核准追加工期之案件外
  ，乙方應依一般條款第H.7條之規定辦理並儘速提出工期延期
  申請表 （附展〈核〉延工期明細表）申請展延工期，甲方依乙
  方報經甲方核備之預定進度表之要徑或展（核）延工期明細表
  合理核定之。」；第15條【工程保險】第1、2項記載：「本工
  程之保險分為下述一、二兩款，除下列第二款第㈠目1.所述除
  外規定，分別由甲方及乙方於開工前向合法之保險業者辦理投
  保………營造或安裝工程綜合保險及第三人意外責任保險：㈠本
  項保險除本款㈢外由甲方負責辦理投保並負擔保險費。但自負
  額、投保不足部分或不保事項，其風險及可能之賠償概由乙方
  負擔。但前述投保不足部分或不保事項有符合一般條款F.11第
  5項規定由甲方負擔必要費用之情形者，不在此限………。勞工
  或公務人員保險、全民健康保險、僱主意外責任保險、汽機車
  第三人責任險及其他各種保險：㈠本項保險除下列第1.所述除
  外規定外，均由乙方負責辦理投保……除上述1.2.（即勞工或公
  務人員保險、雇主意外責任險）兩保險外，其他各項應由乙方
  斟酌需要自行辦理保險。（下略）」、「上述不論由甲方或乙
  方投保之各項保險，倘因本工程施工中發生事故，其向保險人
  所領取之賠償款不足抵償工程或人員損失賠償時，其風險及可
  能之賠償之不足部分，除前項㈠另有規定者外，概由乙方負責
  補足。（下略）」；第16條【災害處理】記載：「工程進行期
  間如遇天災人禍非人力所能抗拒之變故，致使本工程遭受損失
  時，依下列規定辦理：乙方應於事變後即時報告甲方，配合
  甲方申請理賠之應辦事項，包括會同辦理會勘以鑑定損失範圍
  、儘速備妥保險公司要求之理賠資料及文書證件後送交甲方按
  投保標的向保險公司請求理賠，並按實情申請展延工期，由甲
  方核定。已竣工但尚未經正式驗收合格之工程遭受損失，均
  由乙方自行負責修復及補充，但甲方供給之設備、機具、材料
  ，仍由甲方核實供給之。但如甲方認為已達成建造目標不需再
  修復之工程，乙方可不必修復。災害情形符合一般條款F.11第
  5項各款情形之一者，依其規定辦理。」；第22條【權利及責
  任】第1、11項記載：「甲乙雙方同意相互不對他方所失產出
  、所失利益、所失使用或其他衍生性之損害賠償。但法令另有
  規定，或屬乙方故意隱瞞產品之瑕疵、故意或重大過失行為、
  對第三人發生侵權行為所致或契約另有規定者，對甲方所造成
  之損害賠償，不受責任上限金額限制」、「乙方未依契約規定
  履約經甲方通知部分或全部停工者，乙方不得就停工執行請求
  延長工期或增加契約價金」；第24條【契約終止、解除】第4
  、5項記載：「因甲方之原因發生下列任一事實時，乙方得以
  書面通知甲方終止契約或解除契約：………施工中因可歸責於甲
  方之原因，使工程部分或全部停工者，除契約已訂有為配合其
  他工程施工需中途停工外，乙方得以書面通知甲方協議補償乙
  方於停工期間增加之必要費用，並依一般條款H.7規定申請展
  延工期。部分工程連續停工或全部工程停工超過3個月以上者
  ，除契約已訂有為配合其他工程施工需中途停工外，乙方得以
  書面通知甲方終止契約，乙方並仍應按甲方指示負責實際維護
  人員、財產或工程安全之工作，至甲方接管為止，其所需增加
  之費用由甲方負擔。終止契約除依前述補償乙方因此而增加之
  必要費用外，仍依照本條第1項規定辦理。」、「甲乙雙方因
  一般條款第F.11條第1項規定之不可抗力原因或不可歸責於甲
  乙雙方之事由，致不能履約之期間持續或累計超過一般條款F.
  11第4項規定之期限者，得本於公平合理原則由雙方協議終止
  部分或全部契約，乙方應即將該部分工程停工………。乙方應依
  甲方之指示，負責實施維護人員、財產或工程安全之工作，至
  甲方接管為止，其所須增加之必要費用，並由甲方負擔。」等
  語（見原審卷㈠第26、34至36、41至45頁）。
3.又系爭契約一般條款係關於契約文字之定義及解釋、契約變更
  、增減及修改、法令及保險、開工、暫停、工期展延及延誤、
  契約價格調整…等事項所為之規範（即目錄A至W），其中「法
  令及保險」部分之第F.10條【保險】記載：「本工程之保險依
  契約（本文）第15條規定辦理。」；第F.11條【除外風險】第
  1、2、4、5項記載：「甲方及乙方因下列不可抗力原因或不可
  歸責於甲乙雙方之事由之一，致未能依時履約時，得遲延履約
  ，並依H.7規定申請展延工期；不能履約者，得免除契約責任
  。⑴戰爭、封鎖、革命、叛亂、內亂、暴亂或動員。⑵山崩、地
  震、海嘯、火山爆發、颱風、豪雨、冰雹、惡劣天候、水災、
  土石流、土崩、地層滑動、雷擊或其他天然災害。……⑷乙方與
  其分包廠商員工以外之人員之罷工、勞資糾紛或民眾非理性之
  聚眾抗爭。…………⒀其他經甲方認定確屬不可抗力者」、「主張
  不可抗力原因之一方，應於事件發生或結束後，依H.7規定期
  限檢具事證，以書面通知他方。其屬可繼續履約之情形者，應
  繼續履約，並採取必要措施以降低不可抗力所造成之不利影響
  。」、「如因第1項規定之不可抗力原因或不可歸責於甲乙雙
  方之事由，致不能履約之期間持續超過3個月或累計超過6個月
  者，得由契約之一方通知他方終止部分或全部契約」、「履約
  期間，因非可歸責於乙方或其分包廠商原因發生下列情形之一
  ，致增加乙方履約成本，乙方為完成契約標的所需增加之必要
  費用，由甲方負擔。但屬於乙方逾期履約，或乙方未依契約規
  定辦理保險，致保險範圍不足或未能自保險人獲得足額理賠者
  ，或發生保險契約承保範圍之事故所致損失（害）之自負額部
  分，由乙方自行負擔：⑴戰爭、封鎖、革命、叛亂、內亂、暴
  亂或動員。⑵民眾非理性之聚眾抗爭。⑶核子反應、核子輻射或
  放射性污染。⑷乙方善盡管理責任仍不可預見且無法合理防範
  之自然力作用（例如，但不限於，山崩、地震、海嘯等）。⑸
  甲方要求全部或部分停工（停工）。⑹甲方提供之地質鑽探或
  地表下地質資料，與實際情形有重大差異。⑺因甲方使用或佔
  用本工程任何部分，但契約另有規定者不在此限。⑻其他可歸
  責於甲方之情形。」等語（見原審卷㈠第68至69頁）。
4.由上相互以參，足認系爭契約一般條款第F.10、F.11條乃為前
  述契約本文之對應規範，二者如有抵觸、矛盾不符或不明確之
  處時，應優先適用契約本文。是系爭工程施作期間，如：⑴遇
  天災、人禍、非人力所能抗拒之變故，致使該工程遭受損失時
  ，上訴人應於事變後即時報告被上訴人，並配合其申請保險理
  賠，及向被上訴人申請展延工期，倘前述災害情形符合一般條
  款F.11第5項各款情形之一者，並依後者規定辦理。不論係由
  上訴人或被上訴人投保之保險，因本工程施工中發生事故，而
  向保險人領取之賠償款不足抵償工程或人員損失賠償時，其風
  險及可能之賠償之不足部分，除另有規定者外，概由上訴人負
  責補足。⑵因可歸責於被上訴人之原因，使工程部分或全部停
  工者，除契約已訂有為配合其他工程施工需中途停工外，上訴
  人得以書面通知被上訴人協議補償其於停工期間增加之必要費
  用，並依一般條款H.7規定申請展延工期。至於被上訴人於履
  約期間如有辦理契約變更之情形，契約本文第13條另約明：被
  上訴人如變更設計而增減本工程數量除另有規定者，上訴人須
  依照辦理，並明定其計價、議價之方式，倘涉及金額變動時應
  辦理契約變更追加費用（內含工安設施及管理費等），凡變更
  設計如有增減工期者，應一併辦理契約變更（見原審卷㈠第32
  至33頁）；一般條款第E.1、E.4、E.5條亦記載：「契約變更
  ：甲方為期本契約工程或工作圓滿完成，於必要時得於契約所
  約定之範圍內通知乙方辦理契約變更，…乙方應接受甲方之指
  示辦理變更」、「變更價款之決定：由甲方依E.1『契約變更』
  指示之一切變更，其價款甲乙雙方同意依契約第13條規定辦理
  。」、「契約變更協議書：契約變更，非經甲乙雙方之合意，
  作成書面紀錄，並簽名或蓋章者，無效。契約變更經甲乙雙方
  達成協議後，其協議書經雙方核章後視為契約文件之一部分。
  」等語（見原審卷㈠第64頁），自無同條款第F.11條第5項第8
  款約定之適用，實屬明確。另春節、選舉投票日、里程碑時間
  遇假日及休息日等特訂條款第F.3條或一般條款第H.9條第⑶款
  所定免計工期事由，乃上訴人本應配合政府機關放假或給假之
  民俗節日、例假日或選舉投票日，縱被上訴人曾發文促請上訴
  人履行，仍難認其係因被上訴人之要求而停工，自無一般條款
  第F.11條第5項第5款約定之適用。故上訴人主張系爭工程施作
  期間因第九次契約變更、春節、選舉投票日及里程碑時間遇假
  日及休息日等故，而經被上訴人核定免（加）計工期如附表所
  示，而增加管理費之必要支出，依前述一般條款第F.11條第5
  項第5、8款之約定，請求被上訴人給付該部分之管理費，即屬
  無據。　
5.再者，比對一般條款第F.11條第1項第2款所列得展延工期之事
  由，明列包含：「山崩、地震、海嘯、火山爆發、颱風、豪雨
  、冰雹、惡劣天候、水災、土石流、土崩、地層滑動、雷擊或
  其他天然災害」等在內，而同條第5項第4款則僅列有：「乙方
  善盡管理責任仍不可預見且無法合理防範之自然力作用（例如
  ，但不限於，山崩、地震、海嘯等）」，已見二者範疇有所不
  同。而颱風乃為西北太平洋出現之熱帶氣旋，除具有暴風外，
  也常會帶來大量豪雨，臺灣位處颱風要徑，平均每年遭到颱風
  侵襲3至4次，眾多週知，上訴人對於系爭工程施作期間可能遭
  受颱風影響而停工，或於颱風來襲前後需執行防颱或復舊措施
  等節，當有所預期；另系爭工程乃位於新北市林口區林口發電
  廠北側海域，主要工作項目含導流堤工程、北防波堤工程、卸
  煤碼頭工程（含連絡橋）、煤場連絡橋工程、碼頭作業室工程
  、機電、儀控工程等項，依其施工地點以觀，可能遭遇惡劣海
  象影響而停工，亦應得以預見，且系爭契約一般條款第K.3條
  、特定條款第Q.2、R.14.8、R.16.5等條及投標須知第10條均
  已提醒上訴人於施工中對天災、氣候變化為因應措施（見原審
  卷㈠第288、302至303、315、320頁），前述風險顯屬上訴人於
  訂約時客觀所得認知，核與一般條款第F.11條第5項第4款例舉
  之山崩、地震、海嘯等自然力作用，乃屬突發或罕見，而不可
  預見且難以合理防範，顯然有異。是上訴人主張系爭工程施作
  期間因發布陸上颱風警報、執行防颱或復舊措施、惡劣海象天
  候不佳等故，而經被上訴人核定免（加）計或展延工期如附表
  所示，而增加管理費之必要支出，依前述一般條款第F.11條第
  5項第4款之約定，請求被上訴人給付該部分之管理費，亦屬無
  據。
6.至於上訴人系爭工程施作期間因漁民抗爭等故，而經被上訴人
  核定展延工期，固合於系爭契約一般條款第F.11條第5項第2款
  所訂「民眾非理性之聚眾抗爭」之情事，惟其天數僅有5日，
　上訴人是否確因此增加管理費之必要支出，已非無疑。況承前
  所述，系爭工程施作期間，如遇天災、人禍、非人力所能抗拒
  之變故，致使該工程遭受損失時，上訴人應於事變後即時報告
  被上訴人，並配合其申請保險理賠，及向被上訴人申請展延工
  期，倘前述災害情形符合一般條款F.11第5項各款情形之一者
  ，並依後者規定辦理。不論係由上訴人或被上訴人投保之保險
  ，因本工程施工中發生事故，而向保險人領取之賠償款不足抵
  償工程或人員損失賠償時，其風險及可能之賠償之不足部分，
  除另有規定者外，概由上訴人負責補足。可知一般條款F.11第
  5項之約定，性質屬於承攬人對於定作人之損害賠償請求權，
  應適用民法第514條第2項規定之1年短期時效。系爭工程係於1
  07年6月15日驗收合格（見原審卷㈠第383頁），已如前述，上
  訴人遲至109年2月7日（見原審卷㈠第11頁）始起訴為請求，則
  被上訴人抗辯上訴人前述請求權已罹於時效，伊得拒絕給付等
  語，即屬有據。 　
㈡關於上訴人依民法第491條規定為請求部分：
　查上訴人主張系爭工程施作期間因發布陸上颱風警報、執行防
  颱或復舊措施、惡劣海象天候不佳、漁民抗爭、第九次契約變
  更等故，而經被上訴人核定免（加）計或展延工期如附表所示
  ，而增加系爭管理費之支出，前述費用乃伊完成系爭工程所必
  需，倘無報酬，伊應無可能為被上訴人延期施工，故依民法第
  491條之規定，請求被上訴人給付系爭管理費云云。惟查，前
  述工期之免計或展延，並無涉及工項之增加或缺漏，上訴人係
  依系爭契約之範疇而為施作，所施工項復經兩造議定價格，基
  於契約嚴守之原則，自不得事後任意要求增加管理費報酬。此
  外，兩造已據系爭契約本文及一般條款中有關於契約變更之規
  範，辦理第九次契約變更（含價金之議定），完成相關契約變
  更之簽署、如數付款在案，上訴人自不得主張尚有系爭管理費
  未獲給付，而再事爭執。從而，上訴人前開之主張，核屬無據
  。　
㈢關於上訴人依民法第227條之2第1項規定為請求部分：　
1.按「契約成立後，情事變更，非當時所得預料，而依其原有效
  果顯失公平者，當事人得聲請法院增、減其給付或變更其他原
  有之效果。」民法第227條之2第1項定有明文。前述條文所定
  之情事變更原則，旨在規範契約成立後有訂約當時不可預料之
  情事發生時，經由法院裁量以公平分配契約當事人間之風險及
  不可預見之損失。該項風險之發生及變動之範圍，若非客觀情
  事之常態發展，且已逾當事人於訂約時所認知之基礎或環境，
  而顯難有預見之可能性時，本於誠信原則對契約規整之機能，
  固應許當事人依情事變更原則調整契約之效力，而不受契約原
  訂排除條款之拘束，庶符情事變更原則所蘊涵之公平理念。惟
  倘綜合當事人之真意、契約之內容及目的、社會經濟情況、一
  般觀念及其他客觀情事，認該風險事故之發生及風險變動之範
  圍，為當事人於訂立時所能預料，基於「契約嚴守」及「契約
  神聖」之原則，當事人自不得再根據情事變更原則，請求增加
  給付。
⒉查上訴人主張系爭工程施作期間因發布陸上颱風警報、執行防
  颱或復舊措施、惡劣海象天候不佳、漁民抗爭、第九次契約變
  更等故，而經被上訴人核定免（加）計或展延工期如附表所示
  。惟查臺灣位處颱風路徑要徑，平均每年遭到颱風侵襲3至4次
  ，上訴人對於系爭工程施作期間可能遭受颱風影響而停工，或
  於颱風來襲前後需執行防颱或復舊措施等節，當有所預期；另
  系爭工程乃位於新北市林口區林口發電廠北側海域，主要工作
  項目含導流堤工程、北防波堤工程等工項，依其施工地點以觀
  ，可能遭遇惡劣海象影響而停工，亦應得以預見，業如前述，
  故前述風險之發生合於客觀情事之常態發展，難認已逾當事人
  於訂約時所認知之基礎或環境，自難認有民法情事變更原則之
  適用。再系爭工程施作期間發生漁民抗爭，固難認故此為兩造
  締約時所得預期，惟其天數僅有5日，衡情應不至於對於系爭
  工程之施作發生重大影響，尚無由法院介入裁量以公平分配契
  約當事人間之風險及不可預見之損失之必要。此外，系爭契約
  本文及一般條款中已訂有關於契約變更之明文規範，業如前述
  ，並經兩造就第九次契約變更完成相關文件簽署、如數付款在
  案，亦難認有適用情事變更原則之餘地。從而，上訴人就前述
  發布陸上颱風警報等事由而核免（加）或展延之工期，依民法
  第227條之2第1項規定，請求增加管理費之給付，自屬無據。
綜上所述，上訴人依系爭契約條款、民法第491條、第227條之2
  第1項等規定，請求被上訴人應給付1億7,482萬2,971元，及自
  起訴狀繕本送達之翌日起至清償日止，按年息5％計算之利息，
  為無理由，不應准許。從而原審所為上訴人敗訴之判決，並無
  不合。上訴論旨指摘原判決不當，求予廢棄改判，為無理由，
  應駁回其上訴。
本件事證已臻明確，兩造其餘攻擊、防禦方法及舉證，經核與
　判決結果無影響，爰不逐一論列，附此敘明。
據上論結，本件上訴為無理由，爰判決如主文。
中　　華　　民　　國　　110 　年　  11　　月　　23　　日
                  工程法庭
                      審判長法  官  李昆霖
                            法  官  譚德周
                            法  官  林翠華 
　　　　　　　　　　　　　　　　　　　　　　　　       
附表:
編 號 核延工期之事由 核延工期之契約依據及類型 核延 日數  上訴人主張之  請求權基礎 1 發布陸上颱風警報 特訂條款F.1 62 一般契約條款F.11第5項第4款約定、民法第491條、第227條之2第1項規定   免計工期   2 執行防颱或復舊措施  一般條款H.7⑵及特訂條款E.4⑶ 56 同上   展延工期   3 惡劣海象天候不佳 一般條款H.7⑵及H.9、施工規範1.12.6節 302.5 同上   展延工期   4 漁民抗爭 一般條款F.11第1項⑷及H.7 5 一般契約條款F.11第5項第2款約定、民法第491條、第227條之2第1項規定   展延工期   5 第九次契約變更 一般條款E.1 90 一般契約條款F.11第5項第8款約定、民法第491條、第227條之2第1項規定   追加工期   6 春節  特訂條款F.3 49 一般契約條款F.11第5項第5款   免計工期   7 選舉投票日 特訂條款F.3 2 同上   免計工期   8 里程碑時間遇假日及休息日 一般條款H.9⑶ 2 同上   免計工期           總        計  568.5  備註：系爭工程提前於106年8月17日完工，上訴人請求天數為561天（計算式：568.5-7.5=561）     
正本係照原本作成。
如不服本判決，應於收受送達後20日內向本院提出上訴書狀，其
未表明上訴理由者，應於提出上訴後20日內向本院補提理由書狀
（均須按他造當事人之人數附繕本）上訴時應提出委任律師或具
有律師資格之人之委任狀；委任有律師資格者，另應附具律師資
格證書及釋明委任人與受任人有民事訴訟法第466條之1第1項但
書或第2項所定關係之釋明文書影本。如委任律師提起上訴者，
應一併繳納上訴審裁判費。
中　　華　　民　　國　　110 　年　　11　　月　　23　　日
　　　　　　　　　　　　　  書記官  黃文儀